【裁判字號】    89,交訴,82
【裁判日期】    890719
【裁判案由】    肇事遺棄罪等
【裁判全文】
臺灣桃園地方法院刑事判決                          八十九年度交訴字第八二號
    公  訴  人  臺灣桃園地方法院檢察署檢察官
    被      告  乙○○
右列被告因公共危險案件，經檢察官提起公訴（八十九年度偵字第六０七九號），本
院判決如左：
        主  文
乙○○駕駛動力交通工具肇事，致人受傷而逃逸，處有期徒刑玖月，緩刑肆年。
被訴過失傷害部分公訴不受理。
        事  實
一、乙○○於民國（下同）八十九年三月六日九時十分許，駕駛車號Ｖ七－九五八二
    號自用小客車，沿桃園縣八德市○○路內側車道由中壢市往桃園市方向行駛，途
    經中華路與龍祥街交岔路口時，本應注意快車道之危險地帶，不得倒車，又汽車
    倒車時，應謹慎緩慢後倒，並應注意其他車輛及行人，依當時之情況及其智識能
    力，亦無不能注意之情事，詎其本擬左轉龍祥街行駛，因該車已開過該路口，乃
    乘該路口往中華路方向之號誌紅燈時在快車道上違規倒車欲左轉進入龍祥街，適
    有由甲○○所駕駛並後載丙○○之車號ＵＺＡ－三八五號輕型機車正由龍祥街駛
    出左轉中華路，即遭乙○○所駕前開車輛撞及跌倒，致丙○○受有左足踝及小腿
    裂傷及瘀傷，及甲○○受有左小腿、右膝瘀傷等傷害（此部分業據丙○○、甲○○撤回告訴），乙○○則於肇事後逃逸，後經丙○○、甲○○記下其車號，報警
    而循線查獲。
二、案經桃園縣警察局八德分局報告臺灣桃園地方法院檢察署檢察官偵查起訴。
        理  由
甲、有罪部分：
一、訊據被告乙○○固不否認有於右開時、地與被害人甲○○所騎乘之機車發生車禍
    ，並且未下車察看即直接離去，然辯稱：伊認為伊沒錯，所以才直接駕車離去沒
    有察看云云。惟查：快車道係屬危險地帶，不得倒車，又汽車倒車時，應謹慎緩
    慢後倒，並應注意其他車輛及行人，此在道路交通安全規則第一百十條第一款前
    段、第二款規定甚明，被告既自承其係在八德市○○路屬快車道之內側車道上，
    乘中華路、龍祥街之交岔路口之往中華路方向之號誌為紅燈時倒車，則其明顯違
    背上開快車道上不得倒車之規定，又前開路口往中華路方向之號誌既為紅燈，則
    該路口往龍祥街之方向為綠燈，此時之路權本屬被害人甲○○所有，其依號誌左
    轉，並無何不當，被告違規倒車於先，違規倒車時又未注意其車之左後側之由龍
    祥街欲左轉出中華路之被害人甲○○，致撞及甲○○所騎乘機車，因之，本件車
    禍顯屬應完全歸責於被告，此外，並有道路交通事故調查報告表、現場草圖各一
    紙、照片六幀附卷可稽，本件責任歸屬至明，被告上開辯詞要無可採。被害人甲○○、丙○○因本件車禍而受傷，亦有診斷證明書一紙可按，是被告之過失行為
    與被害人之受傷間具有相當因果關係，亦足堪認定。綜上，被告既因本件車禍肇
    事，而又未下車察看即直接駕車離去，其係駕駛動力交通工具肇事，致人受傷而
    逃逸，殊堪認定。
二、核被告所為，係犯刑法第一百八十五條之四之肇事致傷而逃逸罪。爰審酌被告犯
    後猶飾詞卸責、其駕車肇事逃逸對社會所生之危害重大、然已與被害人達成和解
    （此有和解書一紙在卷可稽）等一切情狀，量處如主文所示之刑。又被告前受有
    期徒刑以上之宣告，執行完畢後，五年以內未曾受有期徒刑以上刑之宣告（此有
    台灣高等法院刑被告全國前案紀錄表一紙在卷可稽），其一時失慮乃犯本案，且
    又已與被害人達成和解，本院認其經此次罪刑宣告之教訓，信無再犯之虞，爰併
    予宣告緩刑四年，以觀後效。
乙、不受理部分：
一、本件公訴意旨略謂：被告乙○○於八十九年三月六日九時十分許，駕駛車號Ｖ七
    －九五八二號自用小客車，沿桃園縣八德市○○路內側車道由中壢市往桃園市方
    向行駛，途經中華路與龍祥街交岔路口時，本應注意快車道之危險地帶，不得倒
    車，又汽車倒車時，應謹慎緩慢後倒，並應注意其他車輛及行人，依當時之情況
    及其智識能力，亦無不能注意之情事，詎其本擬左轉龍祥街行駛，因該車已開過
    該路口，乃乘該路口往中華路方向之號誌紅燈時在快車道上違規倒車欲左轉進入
    龍祥街，適有由甲○○所駕駛並後載丙○○之車號ＵＺＡ－三八五號輕型機車正
    由龍祥街駛出左轉中華路，即遭乙○○所駕前開車輛撞及跌倒，致丙○○受有左
    足踝及小腿裂傷及瘀傷，及甲○○受有左小腿、右膝瘀傷等傷害，因認被告涉犯
    刑法第二百八十四條第一項之過失傷害罪嫌。
二、按告訴乃論之罪，告訴人於第一審辯論終結前得撤回其告訴，又告訴經撤回者，
    法院應諭知不受理之判決，刑事訴訟法第二百三十八條第一項、第三百零三條第
    三款定有明文。
三、經查：公訴人認被告所涉之過失傷害罪，依刑法第二百八十七條之規定，須告訴
    乃論，茲據告訴人甲○○、丙○○與被告達成和解並具狀撤回告訴，此有和解書
    一紙可憑，依照前開法條之規定，本部分自應諭知不受理之判決。
據上論斷，應依刑事訴訟法第二百九十九條第一項前段、第三百零三條第三款，刑法
第一百八十五條之四、第七十四條第二款，判決如主文。
本案經檢察官呂理銘到庭執行職務
中      華      民      國      八十九    年    七      月      十九    日
                                臺灣桃園地方法院刑事第一庭
                                      法  官    曾  雨  明
右正本證明與原本無異。
如不服本判決，應於判決送達後十日內向本院提出上訴狀( 應附繕本 )，上訴於
臺灣高等法院。
                                      書記官    戴  育  萍
中        華        民        國   八十九   年    八    月     十八     日
附論罪科刑依據之法條：
刑法第一百八十五條之四
駕駛動力交通工具者肇事，致人死傷而逃逸者，處六月以上五年以下有期徒刑。


司法院資訊處製作；財團法人民間司法改革基金會備份。
